Analyste Développeur Java / Appian / AEM / Agile

Résumé

Développeur depuis près 8 ans dont 7 passés au sein d'Accenture Technology Solutions.

J'ai eu l'opportunité de travailler avec de nombreuses technologies et méthodologies. J'ai pu travailler pour plusieurs clients grand comptes (Total, Orange, Axa, La Banque Postale, GRDF) me formant, par la même occasion, sur diverses problématiques fonctionnelles (mise en place de la norme SEPA chez Total, processus de raccordement au gaz chez GRDF...).

Je suis titulaire du permis B depuis le 19/01/2010 et suis mobile en région parisienne.

Formation

2017	Appian - 201 FUNDAMENTALS Designer [D201] 17.1 Appian - 202 ADV EXP & SAIL Designer [D202] 17.1 Adobe AEM - Bootcamp 6.2 Adobe AEM - Develop Websites & Components AEM 6.2 Adobe AEM - Administer and Securely Maintain AEM 6.x
2014	Adobe AEM - Adobe Developer v6.0 Adobe AEM - AEM Fastrack Developer Adobe AEM - Advanced Developer v6.0 Adobe AEM - System Administrator v6.0 Adobe AEM - Bootcamp 6.2
2011	SAS 9.2 - Operations Research
2010	SAS 9.2 - Data Integration Studio SAS 9.2 - Enterprise Guide SAS 9.2 - Management Console SAS 9.2 - Web Report Studio SAS 9.2 - Add-in for Microsoft Office SAS 9.2 - BI Dashboard SAS 9.2 - Information Map Studio SAS 9.2 - Information Delivery Portal SAS 9.2 - Bookrunner
2009	BTS Informatique de Gestion: Développeur D'applications
2006	études notariales (1 ^{ère} année, école Notariale de Paris)
2005	BAC STT: Informatique de Gestion

Expériences professionnelles

3/07/2016 à aujourd'hui
3

Belle Pivoine	Période du 18/07/2016 à aujourd'hui
Poste	Co-gérant
Résumé	Belle Pivoine est une entreprise de création/vente d'articles de papeterie (cartes de vœux, faire parts) fait main. En tant que co-gérant avec mon épouse je participe au contact avec les clients répondants à leurs interrogations et leurs souhaits. Je participe également à la production, la gestion du stock, l'administration ainsi qu'à l'organisation des salons (administration, logistique).
Missions	Contact client Organisation des salons Gestion du stock Comptabilité Gestion administrative Maintenance et référencement du site web
Outils / Technologies utilisés	Wordpress Excel

Accenture Technology Solutions

du 28/10/2010 à aujourd'hui

GRDF	du 18/07/2016	au 25/10/2017
Poste	Analyste dével	oppeur technico-fonctionnel - Appian 17.2
Projet / Client	Factory OPERA	- RACCOPILOT au sein de GRDF
Résumé	raccordement Elle permet de bout, depuis la dema la mise en gaz. Elle permet éga	st une application permettant de piloter le au gaz des acteurs du marché public. suivre une affaire de raccordement de bout en ande client jusqu'à la mise en service en passant par alement de consolider des affaires provenant de ur les unifier au sein d'une seule application.
Missions	correspondant	oin métier et apport de la solution technique e locumentation technique et fonctionnelle
Outils / Technologies utilisés	Appian 17.2 Appian Sail Java JEE Jenkins	Eclipse SVN Notepad ++ SQL

La Banque Postale du 10/10/2016 au 20/02/2017 Poste Analyste développeur - Java JEE Projet / Client Projet Cap Client 3.0 au sein de La Banque Postale. Résumé Le projet Cap Client consiste en l'élaboration d'un outil de suivi des clients à destination des agents de la banque postale. Cet outil leur fournissant de nombreuses informations sur les produits détenus par les clients et le profil de ceux-ci, offrant ainsi aux agents la possibilité de proposer de meilleurs produits plus en rapport avec la situation des clients. Missions Analyse du besoin métier et apport de la solution technique correspondante Développement backoffice Rédaction de documentation technique et fonctionnelle **Tests** Outils / Technologies utilisés Java JEE Maven Git Eclipse Notepad ++ **AXA** du 01/02/2016 au 30/09/2016 Analyste développeur - Adobe Experience Manager (AEM 6.1) Poste Projet / Client Projet Espace Client Convergé (ECC) au sein d'Axa. Résumé Participation à la création de l'Espace Client Convergé d'Axa France consistant, au sein d'un même espace, à donner la possibilité au client d'accéder et de gérer à la fois ses produits banque et ses produits assurance. Une partie permet de faire s'afficher des offres promotionnelles à des clients remplissant certains critères lorsqu'ils se connectent à l'espace (ex : si le client détient un produit banque particulier lui proposer un tarif préférentiel sur un produit d'assurance). Cet espace fournit également des indicateurs aux agences leur permettant un meilleur suivi des affaires. Missions Analyse du besoin métier et apport de la solution technique correspondante Développement backoffice Rédaction de documentation technique **Tests**

Outils / Technologies utilisés Adobe AEM 6.1 Notepad ++

HTL Baretails
Java JEE JSON
Eclipse Jira

Maven SonarQube

Git Couchbase Server

Agile

Orange du 01/12/2014 au 29/01/2016 **Poste** Analyste Développeur - Defect manager Projet / Client Projet COME au sein d'Orange - France Télécom. Résumé COME (Convergence Marché Entreprises) est un projet initié en 2012, un nouveau SI dédié aux offres mobiles et convergentes, pour le périmètre Entreprise et ses canaux de vente, avec potentiellement 18 000 utilisateurs. Permettant de couvrir le périmètre Entreprises et Grands Comptes. Mon rôle au sein de ce projet était de gérer la bonne affectation des defects aux bonnes équipes (analyse de la root cause et fourniture d'un workaround avec l'aide des équipes techniques concernées). Missions Support applicatif et technique N3 Reportings journaliers sur les defects Analyse (root cause et workaround) en liaison avec les architectes concernés Test Outils / Technologies utilisés HP Application Lifecycle Management 11 Shell scripting Oracle VM VirtualBox Excel couplé à VBA Outils de ticketing clients du 28/10/2010 au 19/08/2014 **TOTAL Poste** Développeur/Support technique N2-N3 – Java Projet / Client Projet THEMIS de centralisation de la trésorerie et de la communication bancaire chez Total. Résumé Projet de centralisation de la trésorerie du groupe TOTAL ainsi que toutes ses filiales au sein d'une même application. Notre équipe était chargée d'assurer le support applicatif de niveaux 2 et 3 (ex : analyse de cause et apport de solution au blocage d'une transaction entre TOTAL et les banques). Amélioration des procédures de support et des outils de la plateforme (scripts de génération de formats bancaires, prise en compte de nouvelles normes de communication bancaire...) Missions Supervision et support applicatif (N2 et N3) sur le Cash Management Module de Wall Street Systems (CMM) Développement de la partie évolutive (déploiement de nouveaux formats bancaires et filiales, élaboration de scripts) Participation à l'étude et la mise en place de la norme SEPA au sein de la trésorerie du groupe TOTAL conformément à la réglementation européenne. Outils / Technologies utilisés **HP Open View Operations Lotus Notes** Excel couplé à VBA CMM Weblogic **Eclipse** Putty Interpel Shell scripting Toad **SWIFT** SQL developer **Jenkins BMC Remedy IT Service**

Management

M	റ	bi	ib	a	S	e
	v	\sim	\sim	u	9	•

Mobibase	du 19/02/2010 au 31/08/2010
Poste	Développeur - Responsable delivery
Projet / Client	Mobibase distribue des contenus pour téléphones mobiles via un catalogue et publie plusieurs chaînes vidéo sur mobile.
Résumé	Mon rôle consistait à intégrer les nouveaux contenus reçus des ayants droits au sein de la plateforme sur laquelle des opérateurs de téléphonie mobile venaient passer commande (3COM, Vodafone, Orange). Amélioration des outils d'intégration de contenus (scripts d'encodages audio/vidéo) et d'envoi de commande.
Missions	Développement, amélioration de la plateforme de distribution de contenu (scripts d'encodage audio/vidéo) Réception et mise en catalogue des nouveaux contenus Gestion du catalogue de contenus Support client post commande Intégration de nouveaux formats pour les commandes des clients (audio, vidéo, graphique) Développement de procédures automatiques de validation de commande
Outils / Technologies utilisés	Excel/VBA PHP Shell scripting Putty Formats audio et video FileZilla
Mobibase	du 19/11/2009 au 19/02/2010
Poste	Développeur PHP
/	

Poste	Développeur PHP
Projet / Client	Mobibase distribue des contenus pour téléphones mobiles via un catalogue et publie plusieurs chaînes vidéo sur mobile.
Résumé	Amélioration des outils d'intégration de contenus (scripts d'encodages audio/vidéo) et d'envoi de commande.
Missions	Développement, amélioration de la plateforme Réception et mise en catalogue des nouveaux contenus Gestion du catalogue de contenus pour téléphones mobiles
Outils / Technologies utilisés	Excel/VBA Shell PHP Putty

Langues

ItalienBon niveauAnglaisBon niveauIndonésienDébutant

Compétences

Langages de programmation, scripts HTML 5

VBA

HTL (anciennement Sightly)

JSON
SQL
Java JEE
PHP 5
XML
ASP
Shell
CSS 3
Appian SAIL

C#

Javascript Ruby

Frameworks Bootstrap

Libgdx

Ruby On Rails

OS Windows

Ubuntu Lubuntu CentOS

Environnement de développement, serveurs Notepad++

PSPad Eclipse Wamp Xampp Atom VisualC#

CMS Wordpress

Adobe AEM

BPM Appian

Gestionnaire de version - Intégration continue GIT

Maven Jenkins

Gestionnaire de base de données MySQL

Toad

Oracle SQL developer

HeidiSQL

Microsoft Access

Mesure de qualité du code source SonarQube

Terminal Putty

Terminal Powershell

Supervision HP Open View Operations

Support - Ticketing - Suivi de projet - Wiki -

Test

BMC Remedy IT Service Management

HP Application Lifecycle Management

Atlassian Jira

Atlassian Confluence Mantis Bug Tracker

Machine virtuelle Oracle VM VirtualBox

Communication bancaire CMM Weblogic

Interpel

Graphisme Adobe Illustrator

Adobe Lightroom GraphicsGale Inkscape

Adobe Illustrator Adobe Photoshop Adobe Fireworks Adobe Dreamweaver

Adobe Flash Gimp

Bureautique Microsoft Office

Microsoft Outlook Mozilla Thunderbird

IBM Notes OpenOffice

Méthodes Cycle en V

Agile UML Merise

Projets personnels

Blog http://monsieurzad.blogspot.fr/

GitHub https://github.com/MonsieurZad

BellePivoine http://bellepivoine.com/

Centres d'intérêt

Informatique Photographie

Musique (guitare) Lecture Infographie Dessin